臺灣臺南地方法院新市簡易庭民事小額判決
109年度新小字第780號
原      告  程美鳳  
被      告  程正雄  

上列當事人間請求損害賠償事件，經本院於民國109年12月29日
言詞辯論終結，判決如下：
    主      文
被告應給付原告新臺幣貳萬貳仟伍佰柒拾伍元，及自民國一○九
年九月十四日起至清償日止，按週年利率百分之五計算之利息。
訴訟費用新臺幣壹仟元，由被告負擔新臺幣伍佰元，餘由原告負
擔。
本判決原告勝訴部分得假執行。
原告其餘之訴及假執行之聲請均駁回。
    事實及理由
一、被告經合法通知，無正當理由，未於言詞辯論期日到場，核
    無民事訴訟法第386條各款所列情形，爰依原告之聲請，由
    其一造辯論而為判決。
二、原告起訴主張：
  ㈠門牌號碼臺南市○○區○○街00號房屋（下稱系爭房屋）為原告
    所有，系爭房屋因越界占用訴外人許鄧禪玉（起訴狀誤載為
    鄧禪玉）所有之臺南市○○區○○段○○○○○○○○○段○000地號土地
    ，經本院以107年新簡字第212號民事判決（下稱另案判決）
    原告應拆除越界占用部分之系爭房屋，並經本院於民國108
    年3月10日核發執行命令通知原告拆除越界占用部分。而許
    鄧禪玉與被告另締結拆屋還地協議，被告於108年3月間僱工
    進行拆屋工程時，本應注意施工安全，不能越界拆除或毀損
    相鄰之原告所有之系爭房屋，惟被告卻疏未注意，越界拆除
    到原告所有之系爭房屋，致系爭房屋毀損達不堪居住使用程
    度。又系爭房屋雖老舊，但尚可供人居住使用，系爭建物遭
    被告拆損後，已難遮風避雨，喪失居住功能，經原告委請訴
    外人先峰室內裝修設計有限公司估修，修復費用需新臺幣（
    下同）45,150元，被告侵權之事實已屬明確，爰依侵權行為
    之法律關係提起本件訴訟，請求被告賠償系爭房屋修復費用
    。
  ㈡並聲明：
　⒈被告應給付原告45,150元，及自起訴狀繕本送達翌日起至清
    償日止，按週年利率5％計算之利息。
　⒉願供擔保請准宣告假執行。
三、被告雖未於言詞辯論期日到庭，惟曾具狀表示：原告主張被
    告毀損系爭房屋已經臺灣臺南地方檢察署檢察官為不起訴處
    分，原告又對被告提起本件損害賠償訴訟實為不當，系爭房
    屋西側圍牆之裂痕已經存在10幾年，系爭房屋北側上鐵皮屋
    頂早已毀損，皆非被告所為。並聲明：原告之訴駁回。
四、本院得心證之理由:
  ㈠按因故意或過失，不法侵害他人之權利者，負損害賠償責任
    ；不法毀損他人之物者，被害人得請求賠償其物因毀損所減
    少之價額；負損害賠償責任者，除法律另有規定或契約另有
    訂定外，應回復他方損害發生前之原狀；不能回復原狀或回
    復顯有重大困難者，應以金錢賠償其損害，民法第184條第1
    項前段、第196條、第213條第1項、第215條分別定有明文。
    而當事人主張有利於己之事實者，就其事實有舉證之責任，
    民事訴訟法第277條前段亦有明文。又各當事人就其所主張
    有利於己之事實，均應負舉證之責，故一方已有適當之證明
    者，相對人欲否認其主張，即不得不更舉反證。本件原告主
    張被告與許鄧禪玉達成拆屋還地協議，被告需拆除原告依另
    案判決應拆除系爭房屋越界占用許鄧禪玉所有之臺南市○○區
    ○○段000地號土地部分，被告於108年3月間，僱用工人拆除
    越界占用之系爭房屋，於進行拆除工程時不慎造成系爭房屋
    毀損等情，為被告所否認，並以前詞置辯。
  ㈡經查：
　⒈原告就其上開主張，業據其提出原告之全國財產稅總歸戶財
    產查詢清單、現場照片等資料為證，並有本院107年新簡字
    第212號民事判決在卷可稽，且被告上開行為經原告提起刑
    事毀損告訴，嗣經臺灣臺南地方檢察署檢察官以108年度偵
    字第15705號予以不起訴處分，原告聲請再議，經臺灣高等
    檢察署臺南檢察分署發回續查，再經臺灣臺南地方檢察署檢
    察官以109年度偵續字第14號為緩起訴確定，有臺灣臺南地
    方檢察署檢察官108年度偵字第15705號不起訴處分書、109
    年度偵續字第14號緩起訴處分書附卷可稽，堪信原告之主張
    為真實。被告雖辯稱系爭房屋西側圍牆及北側上鐵皮屋頂早
    已毀損云云，惟均未舉證以實其說，故被告所辯，不足採信
    。是原告主張被告應賠償系爭房屋修復費用，應屬有據。
　⒉而系爭房屋為原告與訴外人謝峻豪所共有，應有部分各2分之
    1，有原告之全國財產稅總歸戶財產查詢清單、另案判決在
    卷可憑。原告就系爭房屋受損之損害賠償範圍僅在其應有部
    分範圍內，尚不能將另一共有人謝峻豪對被告得請求賠償之
    權利歸給自己，又原告主張被告應負損害賠償之責，係對之
    為金錢之請求，該金錢給付亦非不可分，故原告僅得按其應
    有部分請求被告賠償損害。而系爭房屋之修復費用為45,150
    元，有估價單在卷可稽，是原告得請求被告賠償之修復費用
    為22,575元，逾此範圍則屬無據，不應准許。
  ㈢從而，原告依據侵權行為損害賠償之法律關係，請求被告給
    付22,575元，及自起訴狀繕本送達翌日即109年9月14日起至
    清償日止，按週年利率5％計算之利息，為有理由，應予准許
    ；逾此範圍內所為之請求，為無理由，應予駁回。
五、本件事證已臻明確，兩造其餘攻擊防禦方法及舉證，均無礙
    勝負判斷，爰不一一論列，附此敘明。
六、按小額訴訟，法院為訴訟費用之裁判時，應確定其費用額；
    又各當事人一部勝訴、一部敗訴者，其訴訟費用，由法院酌
    量情形，命兩造以比例分擔或命一造負擔，或命兩造各自負
    擔其支出之訴訟費用，民事訴訟法第436條之19第1項、第79
    條分別定有明文。本件訴訟費用計1,000元（即第一審裁判
    費），本院審酌兩造勝、敗訴之比例等情，認應由被告負擔
    500元，餘由原告負擔，應較合理。
七、又本件核屬民事訴訟法第436條之8第1項之小額訴訟事件，
    本院為被告部分敗訴之判決，爰依同法第436條之20規定，
    就原告勝訴部分，依職權宣告假執行。原告就此部分聲明願
    供擔保聲請宣告假執行，核無必要。至原告敗訴部分，其假
    執行之聲請失所附麗，應予駁回。
八、據上論結，本件原告之訴為一部有理由，一部無理由。爰依
    民事訴訟法第436條之23、第436條第2項、第385條第1項前
    段、第79條、第436條之19第1項、第436條之20，判決如主
    文。
中　　華　　民　　國　　110 　年　　1 　　月　　12　　日
                    新市簡易庭  法  官  曾仁勇
以上正本證明與原本無異。
如不服本判決，應於送達後20日內，向本院提出上訴狀並表明上
訴理由，如於本判決宣示後送達前提起上訴者，應於判決送達後
20日內補提上訴理由書（須附繕本）。
對於小額程序之第一審判決之上訴，非以其違背法令之理由，不
得為之。且上訴狀內應記載表明（一）原判決所違背之法令及其
具體內容。（二）依訴訟資料可認為原判決有違背法令之具體事
實者。
如委任律師提起上訴者，應一併繳納上訴審裁判費。 
中　　華　　民　　國　　110 　年　　1 　　月　　12　　日
                                書記官 吳佩芬